臺灣彰化地方法院刑事裁定
110年度聲判字第8號
聲  請  人  鄧林玉


代  理  人  李路宣律師
被      告  林森  



上列聲請人因告訴被告妨害自由案件，不服臺灣高等檢察署臺中
檢察分署檢察長駁回再議之處分（110年度上聲議字第526號；臺
灣彰化地方檢察署檢察官不起訴處分案號：109年度偵字第13345
號），聲請交付審判，本院裁定如下：
    主  文
聲請駁回。
    理  由
一、聲請交付審判意旨如附件刑事交付審判聲請狀及理由狀所載
    。
二、按告訴人不服上級法院檢察署檢察長或檢察總長認再議為無
    理由而駁回之處分者，得於接受處分書後10日內委任律師提
    出理由狀，向該管第一審法院聲請交付審判。又法院認為交
    付審判之聲請不合法或無理由者，應駁回之，刑事訴訟法第
    258 條之1 、第258 條之3 第2 項前段，分別定有明文。查
    聲請人即告訴人鄧林玉以被告林森涉犯刑法第305條恐嚇危
    害安全罪嫌，向臺灣彰化地方檢察署（下稱彰化地檢署）檢
    察官提出告訴，經該署檢察官實施偵查後，認被告犯罪嫌疑
    不足，於民國110年1月7日以109年度偵字第13345號為不起
    訴處分後，聲請人不服聲請再議，經臺灣高等檢察署臺中檢
    察分署檢察長認再議無理由，而於110年2月22日以110年度
    上聲議字第526號處分書駁回再議之聲請等情，業經本院調
    取上開偵查卷宗審閱無訛，並有上開案號不起訴處分書、再
    議處分書各1份在卷可參。嗣聲請人於110年3月8日即委任律
    師為代理人，向本院聲請交付審判，並未逾10日之法定不變
    期間，其聲請程序合法，先予敘明。
三、按刑事訴訟法上述條文所定之交付審判制度，乃對於「檢察
    官不起訴或緩起訴裁量權」制衡之一種外部監督機制，此時
    ，法院僅在就檢察官所為不起訴或緩起訴之處分是否正確加
    以審查，以防止檢察機關濫權，依此立法精神，法院就聲請
    交付審判案件之審查，所謂「得為必要之調查」，其調查證
    據之範圍，自應以偵查中曾顯現之證據為限，不可就告訴人
    新提出之證據再為調查，亦不可蒐集偵查卷以外之證據。再
    法院就聲請交付審判案件之審查，應以告訴人所指摘不利被
    告之事證未經檢察機關詳為調查斟酌，或不起訴處分書所載
    理由違背經驗法則、論理法則或其他證據法則，否則不宜率
    予裁定交付審判（法院辦理刑事訴訟案件應行注意事項第13
    4 項參照）。且法院裁定交付審判，即如同檢察官提起公訴
    ，是法院裁定交付審判之前提，尚必須偵查卷內所存證據已
    符合刑事訴訟法第251 條第1 項規定「足認被告有犯罪嫌疑
    」，亦即該案件必須已經跨越起訴門檻，否則，縱或法院對
    於檢察官所認定之基礎事實有不同判斷，但如該案件仍須另
    行蒐證、偵查始能判斷應否交付審判者，法院仍應依同法第
    258 條之3 第2 項前段規定，以聲請無理由裁定駁回之。
四、本案聲請人以前揭理由認被告涉嫌恐嚇危害安全罪嫌，向本
    院聲請交付審判，經查：
(一)證人即調解當時在場之曾銀旺於偵查中證稱：我沒有聽到被
    告對聲請人林森及其家屬講這些話，當時是開放空間，很吵
    雜，很多人可以自由進出，那是在一個活動中心，而且好幾
    組在調解，當天主要談話對象是李路宣律師，當時聲請人也
    沒有任何心生畏懼而想要報警的任何動作等語，是依證人曾
    銀旺所述可知，被告當時並無對聲請人為恐嚇致使聲請人心
    生恐懼之情；再證人即調解委員李麗華於警詢時證稱：我是
    當天的調解委員，我和被告及聲請人等2人只見過一次面，
    但對當天調解情形，沒特別印象，而且調解過程經常遇到當
    事人起爭執，難免會出言不遜，當天他們說過什麼話我都沒
    特別注意，我也不記得當時被告有沒有說過這話等語，是依
    證人李麗華之證述亦無從據以認定，被告有聲請人所指之恐
    嚇言詞；況證人李麗華與被告並無任何特殊情誼，應無迴護
    被告而替被告掩飾虛偽陳述(沒印象、忘記了)之理。雖聲請
    人認應傳喚證人李麗華具結作證，然調解當時無錄音、錄影
    ，此有彰化地檢署公務電話紀錄單在卷可佐，且李麗華亦已
    明確證稱：擔任調解委員調解很多案件，對當天情形，沒有
    特別印象，所以忘記了等語，是縱傳喚證人李麗華到庭，亦
    無從根據任何證據喚醒其記憶或要求其勉強回憶，自無再予
    傳喚之必要。
(二)另證人鄧英傑與聲請人為母子之至親關係，本已難期待其為
    客觀公正之陳述，不起訴處分與駁回再議處分均已詳加論斷
    何以不採證人鄧英傑證述之理由，是本院認縱傳喚證人李麗
    華到庭作證，亦不足以動搖原事實之認定及處分之決定，核
    無調查之必要，併予敘明。
五、綜上所述，本件告訴人以聲請意旨所載事由聲請交付審判，
    惟依偵查卷內所存證據，並不足以認定被告有恐嚇危害安全
    罪之犯罪嫌疑，臺灣彰化地方檢察署檢察官以被告犯罪嫌疑
    不足予以不起訴處分，告訴人再議後，臺灣高等檢察署臺中
    檢察分署檢察長認原不起訴處分並無不當，而駁回再議之聲
    請，經核並無違誤，所載理由亦無違背經驗法則、論理法則
    之情形，聲請人以前開理由指摘駁回再議處分不當，並請求
    交付審判，為無理由，應予駁回。
據上論斷，依刑事訴訟法第258 條之3 第2 項前段，裁定如主文
。
中　　華　　民　　國　　110 　年　　11　　月　　30　　日
                  刑事第八庭    審判長法官  梁義順
                                法      官  徐啓惟
                                法      官  林于捷
以上正本證明與原本無異。
本件不得抗告。
中　　華　　民　　國　　110 　年　　11　　月　　30　　日
                                書  記  官  林佩萱